臺灣臺中地方法院民事裁定
111年度司輔宣字第1號
聲  請  人  林映汝


相  對  人  林志雄
上列聲請人聲請選任特別代理人事件，本院裁定如下：
    主  文
選任王麒閔為受輔助宣告之人林志雄辦理如附件所示關於被繼承
人林志三遺產分割相關事宜之特別代理人。
聲請程序費用新臺幣壹仟元由相對人負擔。
    理  由
一、本件聲請意旨略以：聲請人林映汝為相對人即受輔助宣告之
    人林志雄（男、民國00年00月00日生、身分證統一編號：Z0
    00000000號）之輔助人，因兩造之兄林志三於民國110年9月
    2日死亡，遺有不動產等之財產，而林志三之父林振南於109
    年5月12日死亡，林志三之母林蔡吉已向鈞院聲明拋棄繼承
    ，故聲請人與受輔助宣告之人林志雄同為林志三之繼承人。
    現受輔助宣告之人林志雄欲辦理被繼承人林志三之遺產分割
    ，與其輔助人即聲請人有法律上之利害衝突，爰聲請選任關
    係人即受輔助宣告之人之外甥王麒閔（男、85年5月24日、
    身分證統一編號：Z000000000號）為相對人辦理被繼承人林
    振南遺產分割相關事宜之特別代理人等語，並提出本院109
    年度監宣字第604號裁定暨確定證明書、本院家事法庭函文
    （以上均影本)、戶籍謄本、除戶戶籍謄本、繼承系統表、
    遺產稅參考清單及遺產分割協議書等為證。
二、按監護人之行為與受監護人之利益相反或依法不得代理時，
    法院得因監護人、受監護人、主管機關、社會福利機構或其
    他利害關係人之聲請或依職權，為受監護人選任特別代理人
    ，民法第1098條第2項定有明文；前開規定依民法第1113條
    之1第2項之規定，準用於輔助人及有關輔助之職務。
三、經查，聲請人主張之前開事實，業據其提出上開書證為證，
    而相對人前經本院以109年度監宣字第604號裁定宣告為受輔
    助宣告之人，並選定聲請人為受輔助宣告之人林志雄之輔助
    人，亦有該裁定暨確定證明書附卷可稽，堪信為真實；另聲
    請人主張被繼承人林志三之父林振南已歿，林志三之母林蔡
    吉已向本院聲明拋棄繼承，聲請人與受輔助宣告之人同為被
    繼承人林志三之繼承人等情，亦據本院調取110年度司繼字
    第3933號拋棄繼承事件之卷宗核閱無訛。故聲請人既為受輔
    助宣告之人之輔助人，關於被繼承人林志三之遺產分割事宜
    ，顯然與受輔助宣告之人利益衝突，聲請人聲請為該等事宜
    為受輔助宣告之人林志雄選任特別代理人，自屬有據。又據
    聲請人所提出如附件之遺產分割協議書所示，受輔助宣告之
    人林志雄之應繼分獲有保障，是本院認由關係人王麒閔擔任
    受輔助宣告之人林志雄辦理被繼承人林志三遺產分割相關事
    宜之特別代理人，應屬妥適，爰選任之。
四、依家事事件法第104條第3項之規定，裁定如主文。
中　　華　　民　　國　　111 　年　　5 　　月　　2 　　日
                  家事法庭  司法事務官  楊雅筠
以上正本係照原本作成。
如不服本裁定應於送達後10日內向本院提出抗告狀，並繳納抗告
費新臺幣1,000元。
中　　華　　民　　國　　111 　年　　5 　　月　　2 　　日
                            書  記  官  張美鶯